臺灣臺北地方法院刑事判決　　　　　　　　　　　　九十年度交簡上字第一八號
　　上　訴　人　甲○○
右列上訴人因公共危險案件，不服本院台北簡易庭九十年度北交簡字第二八六九號，
中華民國九十年十月三十一日第一審刑事簡易判決（檢察官聲請簡易判決處刑案號：
台灣台北地方法院檢察署九十年度偵字第一一七五三號），提起上訴，本院管轄之第
二審合議庭判決如左：
    主  文
上訴駁回。
    事  實
一、甲○○於民國九十年四月二十九日凌晨三時許，於飲用酒類後，已達於不能安全
    駕駛動力交通工具之狀態，竟仍駕駛Ｆ八─九三六九號自用小客車，沿台北市○
    ○○路○段行駛，嗣經警在該路段八十五號前攔檢查獲，並檢測其吐氣酒精濃度
    已達每公升零點五五毫克。
二、案經台北市政府警察局中山分局報請台灣台北地方法院檢察署檢察官聲請以簡易
    判決處刑。
    理  由
一、訊據被告甲○○對其於右開時、地酒後駕車，及經測試其呼氣中酒精濃度為零點
    五五毫克之事實，坦承不諱，並有酒精濃度測試單、台北市政府警察局舉發違反
    道路交通管理事件通知單、刑法第一百八十五條之三案件測試觀察記錄表在卷可
    參。惟辯稱：警察所使用之測試儀器有零點零二毫克之誤差，應該沒有達到零點
    五五毫克云云，經查：
  (一)台北市政府警察局中山分局警員吳俊翰係以序號四二三三號之「呼氣酒精測試器
    」對被告施以酒精濃度測試，有酒精濃度測試單附卷可參，而該「呼氣酒精測試
    器」已經經濟部標準檢驗局檢定合格之事實，亦有該局所頒發之合格證書附卷足
    憑，則被告空言辯稱警察所使用之機器並不準確，已難為本院所採信。
  (二)又所謂「呼氣中酒精濃度達每公升零點五五毫克即屬不能安全駕駛」之標準，僅
    為法務部於八十八年五月十日邀集司法院刑事廳、交通部、行政院衛生署、內政
    部警政署及中央警察大學等機關開會所為之決議，原無拘束法院之效力。而刑法
    第一百八十五條之三所規定服用酒類，不能安全駕駛動力交通工具而駕駛者，應
    負刑事責任，揆其立法目的本在藉抽象危險犯之犯罪構成要件，以嚇阻酒後駕車
    者對道路交通安全之危害，原並無一定之酒精濃度數值可供界定，就此，本院參
    酌卷附行政院國軍退除役官兵輔導委員會台北榮民總醫院八十八年八月五日（八
    八）北總內字第二六八六八號函所示，行為人飲酒後如其呼氣酒精濃度達於每公
    升零點五毫克時，即有反應較慢、感覺減低並影響駕駛中度之中毒症狀之事實，
    認縱該序號四二三三號之「呼氣酒精測試器」在設計上確有每公升零點零二毫克
    誤差之可能，而將被告實際上之呼氣濃度每公升零點五三毫克測試為零點五五毫
    克，被告呼氣中既已達每公升零點五三毫克，亦已達不能不能安全駕駛之程度。
    從而，被告前述所辯並不足採，其於服用毒品後，不能安全駕駛動力交通工具而
    駕駛之犯行，足堪認定。
二、核被告所為，係犯刑法第一百八十五條之三醉態駕駛罪。原審以被告前開犯行之
    事證明確，依刑法第一百八十五條之三、第四十二條第二項前段（原審判決漏載
    前段）、及罰金罰鍰提高標準條例第二條之規定，量處被告有罰金八千元，並諭
    知易服勞役之折算標準，其認事、用法及量刑均尚稱妥適，被告提起本件上訴，
    並無理由，自應將其上訴駁回。
據上論斷，應依刑事訴訟法第四百五十五條之一第一項、第三項、第三百六十八條，
判決如主文。
本案經檢察官吳春麗到庭執行職務
中      華      民      國    九十一    年      十      月    二十八    日
                                    臺灣臺北地方法院交通法庭
                                        審判長法  官  劉壽嵩
                                              法  官  陳婷玉
                                              法  官  林鴻達
右正本證明與原本無異。
本件不得上訴。
                                              書記官  石幸代
中      華      民      國    九十一    年      十      月    二十八    日
